【裁判字號】    97,抗,622
【裁判日期】    970630
【裁判案由】    聲請減刑
【裁判全文】
臺灣高等法院刑事裁定                   97年度抗字第622號
抗  告  人  甲○○
                    現於台灣桃園監獄
上列抗告人因聲請減刑案件，不服臺灣桃園地方法院中華民國九
十七年四月三十日裁定（九十七年度聲減字第四六五號），提起
抗告，本院裁定如下：
    主  文
抗告駁回。
    理  由
一、本件抗告意旨略以：桃園地檢署所送達之執行通知僅就撤銷
    假釋後尚應執行殘刑九月又十一日之案件（九十五年度執更
    字第一三二四號），並未對本件（桃園地院九十五年度訴字
    第二一二○號）有何通知。逕自一併發布通緝雖無不合法之
    處，然當時發布通緝通知是在公佈中華民國九十六年罪犯減
    刑條例期間，地檢署對發布通緝之過程應有所斟酌考量，地
    檢署並未思慮而使抗告人無法受減刑之寬典。檢察官就前後
    二件一併發布通緝已預設立場抗告人無法自動到案，實不知
    有減刑寬典之誘因抗告人仍有自動到案之動機，抗告人於無
    明確報到日期之前提下僅能等待通知執行書之送達，而地檢
    署發布通緝亦無須通知或告知，在此情形下抗告人喪失之減
    刑機會應予回復云云。
二、經查：
  (一)、按中華民國九十六年罪犯減刑條例施行前，經通緝而未於
      民國九十六年十二月三十一日以前自動歸案接受偵查、審
      判或執行者，不得依該條例減刑，中華民國九十六年罪犯
      減刑條例第五條，定有明文。亦即依上開條例應減刑之通
      緝犯須於一定期限內自動歸案接受偵查、審判或執行，始
      能獲邀減刑寬典。
  (二)、抗告人前因違反毒品危害防制條例案件，分別經本院以九
      十二年度上更（一）字第九一號判決判處有期徒刑三年六
      月確定及原審以九十一年度訴字第一○九九號判決判處有
      期徒刑一年二月確定，上開二案經本院以九十三年度聲字
      第一二七三號裁定定應執行有期徒刑四年二月確定，於九
      十三年十月十九日入監執行，於九十五年一月二十七日縮
      短刑期假釋出監，有本院被告前案紀錄表一份在卷可稽，
      惟抗告人嗣經撤銷假釋，尚應執行殘刑九月又十一日，其
      後臺灣桃園地方法院檢察署檢察官並曾對被告之住所「桃
      園縣中壢市○○街二一○號」之址為送達執行傳票，通知
      其應於九十六年五月十日上午十時許報到，而經同居上址
      之聲請人父即高春庚於九十六年四月二十三日收受，嗣抗
      告人未依期報到，臺灣桃園地方法院檢察署檢察官乃命警
      至上址執行拘提，仍拘提未獲，有臺灣桃園地方法院檢察
      署送達證書（又依卷附抗告人曾具狀聲請暫緩執行但未經
      檢察官准允，堪認抗告人確已收受上開執行傳票）、臺灣
      桃園地方法院檢察署檢察官拘票及司法警察報告書各一份
      在卷可稽。
  (三)、抗告人復因違反毒品危害防制條例案件，經原審以九十五
      年度訴字第二一二○號判決判處有期徒刑九月確定，其後
      抗告人經臺灣桃園地方法院檢察署於九十六年六月二十九
      日發佈通緝，而於九十六年七月十六日遭緝獲，有本院被
      告前案紀錄表、臺灣桃園地方法院檢察署九十六年六月二
      十九日桃檢玲執壬緝字第一九六一號通緝書及桃園縣政府
      警察局中壢分局通緝案件移送書各一份在卷可稽。
  (四)、按被告逃亡或藏匿者，得通緝之，刑事訴訟法第八十四條
      定有明文，是依上開規定，通緝係以被告逃亡或藏匿為法
      定要件，此由最高法院九十年度台抗字第二七號判決亦認
      為通緝係以被告逃匿為前提，非必以曾對其送達傳喚通知
      書為要件自明。而抗告人既有上開經傳喚未到及拘提未獲
      等情，確已堪認受刑人有逃亡或藏匿之情事，是臺灣桃園
      地方法院檢察署檢察官乃就其當時同時受理中之九十五年
      執更字第一三二四號（即上開聲請人經撤銷假釋後尚應執
      行之殘刑）、九十六年度執字第三○四六號（即上開聲請
      人經判處之有期徒刑九月）等二案件，一併發佈通緝，自
      無不合，是抗告人仍執前詞所辯，顯有誤會，自非可採。
三、綜上所述，抗告人本件聲請減刑之案件（按原審九十五年度
    訴字第二一二○號確定判決），抗告人既係在中華民國九十
    六年罪犯減刑條例施行前之九十六年六月二十九日遭通緝，
    而於該條例於九十六年七月十六日零時許施行後之九十六年
    七月十六日晚間七時二十分許始遭緝獲，顯非於九十六年十
    二月三十一日以前自動歸案接受執行，揆諸該條例第五條之
    規定，自無減刑條例之適用，原審駁回抗告人減刑之聲請，
    經核其認事用法均無不合，抗告人執前開抗告意旨提起抗告
    ，顯無理由，應予駁回。
四、據上論斷，應依刑事訴訟法第四百十二條，裁定如主文。
中    華    民    國    97    年    6    月    30     日
                  刑事第十八庭審判長法  官  吳鴻章
                                    法  官  段景榕
                                    法  官  陳健順
以上正本證明與原本無異。
不得再抗告。
                                    書記官  朱家惠
中    華    民    國    97    年    6     月    30    日


司法院資訊處製作；財團法人民間司法改革基金會備份。
